臺灣高雄地方法院刑事判決　　　　　　　96年度訴字第793 號
公　訴　人　臺灣高雄地方法院檢察署檢察官
被　　　告　甲○○
上列被告因違反毒品危害防制條例案件，經檢察官提起公訴（起
訴案號：臺灣高雄地方法院檢察署96年度毒偵字第782 號），被
告於本院準備程序就被訴事實為有罪之陳述，經審判長告知被告
簡式審判程序意旨，並聽取當事人之意見後，本院合議庭裁定由
受命法官獨任依簡式審判程序審理、判決如下：
    主  文
甲○○施用第一級毒品，累犯，處有期徒刑捌月。扣案之第一級
毒品海洛因壹小包（含包裝袋，檢驗前零點零捌公克、檢驗後
零點零陸貳公克）沒收銷燬之。
    事  實
一、甲○○前於民國94年間，因施用毒品案件，經臺灣高雄地方
    法院以94年度毒聲字第52號裁定送觀察、勒戒後，認有繼續
    施用毒品之傾向，再經臺灣高雄地方法院以94年度毒聲字第
    1901號裁定送強制戒治，而上開強制戒治則於95年7 月24日
    執行完畢（含停止戒治，付保護管束），並由臺灣高雄地方
    法院檢察署檢察官以95年度戒毒偵字第174 號不起訴處分確
    定。其復因違反肅清煙毒管理條例等案件，分別經臺灣高等
    法院高雄分院、臺灣臺東地方法院以86年度上訴字第1616號
    、87年度訴字第42號判處應執行有期徒刑3 年4 月、3 年2
    月各別確定，嗣二罪接續執行，於90年12月11日因縮短刑期
    假釋出監並付保護管束，並於93年10月25日縮刑期滿，未經
    撤銷假釋，其未執行之刑，以已執行論。
二、詎甲○○仍不知戒絕毒癮，明知海洛因業經公告列為毒品危
    害防制條例第2 條第2 項第1 款之第一級毒品，不得非法持
    有、施用，仍未戒除施用毒品之習性，於上開強制戒治執行
    完畢釋放出所後5 年內，復基於施用第一級毒品海洛因之犯
    意，於95年11月24日晚間11時許，在其位於高雄市○○區○
    ○街101 號住處內，以第一級毒品海洛因粉末摻水以針筒注
    射靜脈之方式，施用第一級毒品海洛因1 次。嗣其於95年11
    月25日下午2 時許，在高雄市○○○路與福壽街口處，為警
    當場查獲其持有之第1 級毒品海洛因壹小包（含包裝袋，檢
    驗前零點零捌公克、檢驗後零點零陸貳公克），而其為上
    開毒品列管人口，並經其同意後採集尿液送驗結果，其尿液
    中呈現毒品嗎啡陽性反應，始悉上情。
三、案經高雄市政府警察局苓雅分局報請臺灣高雄地方法院檢察
    署檢察官偵查起訴。
    理  由
壹、程序方面
一、按除被告所犯為死刑、無期徒刑、最輕本刑為三年以上有期
    徒刑之罪或高等法院管轄第一審案件者外，於法院行準備程
    序進行中，被告先就被訴事實為有罪之陳述時，審判長得告
    知被告簡式審判程序之旨，並聽取當事人、代理人、辯護人
    及輔佐人之意見後，裁定進行簡式審判程序；且受命法官行
    準備程序，與法院或審判長有同一之權限；又簡式審判程序
    之證據調查，不受刑事訴訟法第159 條第1 項、第161 條之
    2 、第161 條之3 、第163 條之1 及第164 條至第170 條規
    定之限制，刑事訴訟法第273 條之1 第1 項、第279 條第2
    項前段、第273 條之2 分別定有明文。
二、查本件被告所犯為死刑、無期徒刑、最輕本刑為三年以上有
    期徒刑以外之罪，且非高等法院管轄第一審之案件，其於準
    備程序就前揭被訴事實為有罪之陳述，經受命法官告知簡式
    審判程序之旨，並聽取當事人之意見後，本院認無不得或不
    宜改依簡式審判程序進行之處，爰依刑事訴訟法第273 條之
    1 第1 項、第284 條之1 ，裁定本件由受命法官獨任進行簡
    式審判程序，合先敘明。
貳、實體方面
一、上揭事實，業據被告甲○○於本院96年5 月4 日準備程序、
    審判程序時均供承不諱，且被告上開為警查獲時所採取之尿
    液，送經高雄市立凱旋醫院檢驗結果，其尿液中呈現毒品嗎
    啡之陽性反應，此有卷附之95年11月28日高雄市立凱旋醫院
    濫用藥物尿液檢驗報告【見同上署毒偵卷第23頁】、尿液採
    證尿液對照表及高雄市政府警察局苓雅分局搜索扣押筆錄、
    扣押物品收據及扣押物品目錄表、自願受搜索同意書、濫用
    藥物尿液檢體監管紀錄表、毒品使用篩檢名冊各1 紙、蒐證
    照片2 張【見高市警苓分偵字第0950027909號警卷第5 頁至
    第9 頁、第13頁、第20頁至第21頁、第22頁至第23頁】在卷
    可稽，並有上開扣案被告尿液、第一級毒品海洛因1 小包可
    查。又扣案上開海洛因1 小包（含包裝袋，檢驗前零點零捌
    公克、檢驗後零點零陸貳公克），經警方初驗及送高雄市
    立凱旋醫院鑑驗結果，確含有海洛因成分之事實，亦有高雄
    市政府警察局苓雅分局毒品初步檢驗報告書【見同上警卷第
    14頁至第15頁】、高雄市立凱旋醫院高市凱醫驗字第3128號
    濫用藥物成品檢驗鑑定書【見同上署毒偵卷第24頁】各1 紙
    在卷可徵。綜上，足見被告之自白與事實相符，足堪採信。
    又被告另於94年間，因施用毒品案件，經臺灣高雄地方法院
    以94年度毒聲字第52號裁定送觀察、勒戒後，認有繼續施用
    毒品之傾向，再經臺灣高雄地方法院以94年度毒聲字第1901
    號裁定送強制戒治，而上開強制戒治則於95年7 月24日執行
    完畢（含停止戒治，付保護管束），並由臺灣高雄地方法院
    檢察署檢察官以95年度戒毒偵字第174 號不起訴處分確定，
    並有臺灣高等法院被告前案紀錄表與臺灣高雄地方法院檢察
    署刑案資料查註紀錄表、被告受觀察勒戒人毒品及前科紀錄
    簡列表及其全國施用毒品案件紀錄表【見同上署毒偵卷第7
    頁至16頁】各1 份在卷可佐，足徵被告確於上開強制戒治執
    行完畢釋放出所後，5 年內再犯上揭毒品危害防制條例之罪
    而事證明確，其有上開施用第一級毒品之犯行，洵堪認定。
二、查海洛因係毒品危害防制條例第2 條第2 項第1 款所明定之
    第一級毒品，不得持有、施用。(一)核被告甲○○所為，係犯
    毒品危害防制條例第10條第1 項之施用第一級毒品罪。(二)其
    施用第一級毒品前之持有毒品之低度行為，均應為施用之高
    度行為所吸收，不另論罪。(三)又被告嗣其復因違反肅清煙毒
    管理條例等案件，分別經臺灣高等法院高雄分院、臺灣臺東
    地方法院以86年度上訴字第1616 號 、87年度訴字第42號判
    處應執行有期徒刑3 年4 月、3 年2 月各別確定，嗣二罪接
    續執行，於90年12月11日因縮短刑期假釋出監並付保護管束
    ，並於93年10月25日縮短刑期期滿，未經撤銷假釋，其未執
    行之刑，以已執行論，有卷附臺灣高等法院被告前案紀錄表
    與臺灣高雄地方法院檢察署刑案資料查註紀錄表各1 份在卷
    可佐，是本件被告於受有期徒刑執行完畢，於5 年內故意犯
    本件有期徒刑以上之罪，為累犯，應依刑法第47條第1 項規
    定，論以累犯，並加重其刑。(四)爰審酌被告曾因施用毒品案
    件，經上開強制戒治執行完畢釋放出所後，5 年內再犯本件
    上揭施用第一級毒品罪行，足見戒毒意志不堅，毒癮非淺，
    未能體悟施用毒品對自己、家人造成之傷害及社會之負擔，
    自屬可議，惟念其犯後坦承犯行，犯後態度良好，並有悔改
    決心，且施用毒品乃自戕行為，未對他人造成危害，及其施
    用次數、時間等一切情狀，爰量處如主文所示之刑，以鼓勵
    有戒毒決心之被告，及時醒悟戒絕毒癮，用啟自新。
三、至於扣案第一級毒品海洛因1 小包（含包裝袋，因海洛因毒
    品附著於包裝上剝離不易，應將包裝之整體視為海洛因毒品
    ，檢驗前零點零捌公克、檢驗後零點零陸貳公克），送高
    雄市立凱旋醫院鑑驗結果，確含有海洛因成分之事實，理由
    詳上所述，應依毒品危害防制條例第18條第1 項前段規定，
    不問屬於犯人與否，沒收銷燬之。鑑驗耗用之上開毒品既已
    滅失，自毋庸宣告沒收銷燬之，併此敘明。
據上論斷，應依刑事訴訟法第273 條之1 第1 項、第284 條之1
、第299 條第1 項前段，毒品危害防制條例第10條第1 項、第18
條第1 項前段，刑法第11條前段、第47條第1 項，判決如主文。
本案經檢察官乙○○到庭執行職務。
中    華    民    國    96    年  5     月    8  　   日
                  刑事第三庭  法  官  施添寶
以上正本證明與原本無異。
如不服本判決，應於收受判決書送達之日起10日內，向本院提出
上訴狀。
中    華    民    國    96    年  5     月    8  　   日
 　　　　　　　　　　　       書記官  王翌翔
附錄本案判決論罪科刑法條
毒品危害防制條例第10條
施用第一級毒品者，處六月以上五年以下有期徒刑。
施用第二級毒品者，處三年以下有期徒刑。
